hr-HR: Značajke grudnjaka: Podesiva traka; Prozračan dizajn; Promjenjive naramenice; Uklonjiva podstava; Bez šavova; Tkanina koja upija znoj; Sa žicom; Ostalo
zh-TW: 胸罩特點: 可調式帶; 透氣設計; 可轉換肩帶; 可拆式襯墊; 無縫; 排汗布料; 鋼圈支撐; 其他
ko: 브래지어 기능: 조절식 밴드; 통기성 좋은 디자인; 컨버터블 스트랩; 탈착형 패딩; 심리스; 땀 흡수 원단; 언더와이어 서포트; 기타
el: Χαρακτηριστικά σουτιέν: Ρυθμιζόμενο κούμπωμα; Σχεδιασμός που αναπνέει; Προσαρμόσιμη τιράντα; Αφαιρούμενη επένδυση; Χωρίς ραφές; Ύφασμα που απορροφά τον ιδρώτα; Στήριξη με μπανέλα; Άλλο
pt-BR: Características do sutiã: Banda ajustável; Design respirável; Alça conversível; Almofada removível; Sem costura; Tecido que absorve o suor; Com aro; Outro
cs: Vlastnosti podprsenky: Nastavitelný pásek; Prodyšný design; Konvertibilní popruh; Odnímatelné polstrování; Bezešvé; Tkanina odvádějící pot; Podpora kostice; Jiné
hu: Melltartó jellemzői: Állítható pánt; Légáteresztő anyag; Átalakítható pánt; Kivehető betét; Varrásmentes; Izzadságelvezető szövet; Merevítős; Egyéb
lt-LT: Liemenėlės ypatybės: Reguliuojamas dirželis; Orui laidi; Keičiamomis petnešėlėmis; Išimami pakietinimai; Besiūlės; Prakaitą sugeriantis audinys; Su lankeliais; Kita
sl-SI: Lastnosti nedrčka: Nastavljiv pašček; Dihajoča zasnova; Pretvorljiva naramnica; Odstranljivo polnilo; Brezšiven; Tkanina, ki odvaja znoj; Kosti za podporo; Drugo
ja: BRAの機能: 調整可能バンド; 通気性デザイン; コンバーチブルストラップ; 取り外し可能なパッド; シームレス; 吸汗速乾生地; アンダーワイヤサポート; その他
bg-BG: Характеристики на сутиена: Регулируема лента; Дишащ дизайн; Конвертируема каишка; Подвижна подплата; Безшевно; Материя, отвеждаща потта; Поддръжка с подплънки; Други
da: BH-funktioner: Justerbart bånd; Åndbart design; Konvertibel rem; Aftagelig polstring; Sømløs; Svedtransporterende stof; Bøjlestøtte; Andet
nb: BH-funksjoner: Justerbart bånd; Pustende design; Konvertibel stropp; Avtakbar polstring; Sømløs; Svettetransporterende stoff; Underbøylestøtte; Annet
tr: Sütyen özellikleri: Ayarlanabilir bant; Nefes alan tasarım; Dönüştürülebilir kayış; Çıkarılabilir dolgu; Dikişsiz; Ter tutmayan kumaş; Balenli destek; Diğer
fi: Rintaliivin ominaisuudet: Säädettävä ympärys; Hengittävä muotoilu; Muunneltava olkain; Irrotettava pehmuste; Saumaton; Hikeä siirtävä kangas; Kaarituki; Muu
fr: Caractéristiques du soutien-gorge: Bande réglable; Design respirant; Bretelles convertibles; Rembourrage amovible; Sans couture; Tissu évacuant la transpiration; Soutien par armature; Autre
es: Características del sujetador: Banda ajustable; Diseño transpirable; Correa convertible; Relleno extraíble; Sin costuras; Tejido que absorbe el sudor; Soporte con aros; Otros
zh-CN: 文胸特点: 可调节肩带; 透气设计; 多用途肩带; 可拆卸衬垫; 无(接)缝; 吸汗面料; 钢圈支撑; 其他
it: Funzionalità del reggiseno: Fascia regolabile; Design traspirante; Gancio per reggiseno convertibile; Imbottitura rimovibile; Senza cucitura; Tessuto traspirante; Supporto con ferretto; Altro
vi: Tính năng áo ngực: Vòng tay có thể điều chỉnh; Thiết kế thoáng khí; Dây đeo nhiều cách; Tháo được đệm; Không đường may; Chất vải thấm mồ hôi; Có gọng; Khác
sv: Detaljer för bh: Justerbart band; Andningsbar design; Konvertibel rem; Avtagbar stoppning; Sömlös; Svettavledande tyg; Bygelstöd; Övrigt
de: BH-Eigenschaften: Verstellbares Armband; Atmungsaktives Design; Wandelbare Träger; Abnehmbare Polsterung; Nahtlos; Schweißableitender Stoff; Stützbügel; Sonstiges
en: Bra features: Adjustable band; Breathable design; Convertible strap; Removable padding; Seamless; Sweat-wicking fabric; Underwire support; Other
sk-SK: Vlastnosti podprsenky: Nastaviteľný pás; Priedušný dizajn; Konvertibilný popruh; Odnímateľné polstrovanie; Bezšvový; Tkanina odvádzajúca pot; Podpora kostice; Iné
pt-PT: Características do soutien: Cinta ajustável; Design respirável; Alça convertível; Enchimento removível; Sem costuras; Tecido que absorve o suor; Suporte com aros; Outro
ro-RO: Caracteristici sutien: Bandă reglabilă; Design respirabil; Bandă convertibilă; Pernițe detașabile; Fără cusături; Țesătură care elimină transpirația; Suport cu sârmă; Altele
nl: Kenmerken BH: Verstelbare band; Luchtig ontwerp; Converteerbaar bandje; Uitneembare vullingen; Naadloos; Zweetafvoerende stof; Ondersteuning met beugel; Andere
pl: Charakterystyka biustonosza: Regulowany pasek; Oddychająca konstrukcja; Składany pasek; Wyjmowana wyściółka; Bezszwowy; Tkanina odprowadzająca pot; Fiszbiny podtrzymujące; Inne
ru: Характеристики бюстгальтера: Регулируемый пояс; Дышащая конструкция; Регулируемые лямки; Съемные вставки; Бесшовный; Ткань, впитывающая пот; Поддержка на косточках; Другое
th: คุณลักษณะของบรา: รอบอกปรับได้; การออกแบบที่ระบายอากาศได้ดี; สายรัดแบบเปลี่ยนรูปแบบได้; แผ่นรองแบบถอดได้; ไร้ตะเข็บ; ผ้าซับเหงื่อ; มีโครงยกระชับ; อื่นๆ